【裁判字號】    98,上訴,99
【裁判日期】    980122
【裁判案由】    毒品危害防制條例
【裁判全文】
臺灣高等法院臺南分院刑事判決          98年度上訴字第99號
上  訴  人
即  被  告  甲○○
上列上訴人因違反毒品危害防制條例案件，不服臺灣台南地方法
院97年度訴字第2090號中華民國97年12月23日第一審判決（起訴
案號：臺灣台南地方法院檢察署97年度毒偵字第2230號），提起
上訴，本院判決如下：
    主  文
上訴駁回。
    理  由
一、按刑事訴訟法第350條、第361條、第362條、第367條規定，
    不服地方法院之第一審判決而上訴者，須提出上訴書狀，並
    應敘述具體理由，此為上訴必備之程式；如所提之書狀未敘
    述上訴理由，或僅曾以言詞陳述上訴理由者，均應於上訴期
    間屆滿後二十日內補提理由書於第一審法院。第一審法院經
    形式審查，認逾期未補提上訴理由者，應定期間先命補正；
    逾期未補正者，為上訴不合法律上之程式，應以裁定駁回。
    倘已提出上訴理由，但所提非屬具體理由者，則由第二審法
    院以上訴不合法律上之程式，判決駁回。而所謂具體理由，
    必係依據卷內既有訴訟資料或提出新事證，指摘或表明第一
    審判決有何採證認事、用法或量刑等足以影響判決本旨之不
    當或違法，而構成應予撤銷之具體事由，始克當之（例如：
    依憑證據法則具體指出所採證據何以不具證據能力，或依憑
    卷證資料，明確指出所為證據證明力之判斷如何違背經驗、
    論理法則）；倘僅泛言原判決認定事實錯誤、違背法令、採
    証違法、判決不公、量刑失之過重或輕縱，而未依上揭意旨
    指出具體事由，或形式上雖已指出具體事由，然該事由縱使
    屬實，亦不足以認為原判決有何不當或違法者（例如：對不
    具有調查必要性之證據，法院未依聲請調查亦未說明理由，
    或援用證據不當，但除去該證據仍應為同一事實之認定），
    皆難謂係具體理由，而應認其上訴為不合法律上之程式（最
    高法院97年台上字第892號判決、97年台上字第3267號判決
    意旨及法院辦理刑事訴訟案件應行注意事項第162點參照）
    。
二、經查，上訴人即被告因違反毒品危害防制條例案件，經原審
    於民國97年12月23日判決後，原審判決正本於98年1月5日送
    達於被告，有送達證書1紙在卷可稽。上訴人因不服原審判
    決，於98年1月7日向原審法院具狀提起上訴，其上訴意旨略
    以：「上訴人即被告因意志不堅而觸法網，已深感悔悟，於
    警詢及偵查期間，均坦承事實，態度良好，被告經警查獲即
    至醫院接受美沙冬替代療法，足見被告已痛改前非，且被告
    因一時迷惘又碰觸毒品，現已努力工作擔任製麵工廠送貨員
    ，請鈞院審酌上情，從輕量刑」等語。惟查，依上訴人即被
    告上訴狀所稱之上訴理由，僅泛稱被告已有坦承犯行，參加
    美沙冬替代療法，已有悔過之意等情，惟就原審判決有何違
    法或不當，並無任何具體指摘，自難認被告上訴書狀，已敘
    述具體理由。且是否參加美沙冬替代療法，僅係關於被告犯
    後態度之問題，而原審判決已於事實及理由欄貳、二項下，
    就其審酌被告前因施用毒品經送觀察勒戒、強制戒治之治療
    程序及經判處徒刑入監執行完畢後，猶未認清毒品戕害身心
    之惡，竟不思戒絕革除惡習，仍再為本案犯行，顯見其意志
    力甚為薄弱，迄未能戒除毒癮，惟兼衡被告施用毒品犯行，
    在性質上乃屬對自我身心健康之自戕行為，犯後坦承犯行之
    態度等一切情狀下，就被告施用第一級毒品罪，量處有期徒
    刑10月，已詳為審酌被告犯後之態度，從而原審就被告所犯
    上開之罪量處上開之刑，並無過重之違誤。再者，縱令被告
    已自行參加美沙冬替代療法，亦難以原審未審酌此節，即認
    原判決採証與經驗法則及論理法則有何違背，亦難認此項事
    由「足以認為原判決有何不當或違法」，而謂係具體理由。
    是上訴人之上訴顯不合法律上之程式，爰依刑事訴訟法第
    367 條前段之規定，駁回其上訴，並不經言詞辯論為之。
三、據上論斷，應依刑事訴訟法第367條前段、第372條，判決如
    主文。
中    華    民    國    98    年    1     月    22    日
                  刑事第四庭    審判長法  官  吳志誠
                                      法  官  陳珍如
                                      法  官  羅心芳
以上正本證明與原本無異。
如不服本判決應於收受送達後10日內向本院提出上訴書狀，其未
敘述上訴理由者，並得於提起上訴後10日內向本院補提理由書（
均須按他造當事人之人數附繕本）「切勿逕送上級法院」。
                                      書記官  蔡振豐
中    華    民    國    98    年    1     月    22    日


司法院資訊處製作；財團法人民間司法改革基金會備份。
